【裁判字號】    90,交易,101
【裁判日期】    900406
【裁判案由】    過失傷害
【裁判全文】
臺灣嘉義地方法院刑事判決                          九十年度交易字第一一號
    公  訴  人  臺灣嘉義地方法院檢察署檢察官
    被      告  乙○○
右列被告因過失傷害案件，經檢察官提起公訴（九十年度偵字第六五號），本院判決
如左：
    主  文
乙○○因過失傷害人，處有期徒刑陸月，如易科罰金，以參佰元折算壹日。
    事  實
一、甲○○（另經台灣嘉義地方法院檢察署檢察官為不起訴處分確定）於民國八十九
    年十月二十八日下午六時三十五分許，騎乘車牌號碼ＺＵＤ─五三五號輕型機車
    ，沿嘉義市嘉雄陸橋由西往東方向行駛，途經嘉義市○○路橋上，應注意機車超
    車時，應顯示左方向燈並於前車左側保持半公尺以上之間隔超過，行至安全距離
    後，再顯示右方向燈駛入原行路線，而依當時情況亦無不能注意情事，竟疏未注
    意，超車不當，撞擊駛於同向前方由丙○○騎乘車牌號碼ＺＵＬ─五六六號輕型
    機車之後方，造成丙○○之機車倒地，甲○○隨即下車扶持丙○○之際，洽乙○○騎乘車牌號碼ＭＢＴ─○六七號重型機車，同向由後駛至，乙○○原亦應注意
    機車行駛時，駕駛人應注意車前狀況，並隨時採取必要之安全措施，而依當時情
    況亦無不能注意情事，竟疏未注意，未減速謹慎慢行，貿然行駛，而撞擊已倒地
    之丙○○所騎乘之機車，致丙○○受有頭部外傷併腦震盪、創傷後癲癇症、腰椎
    狹窄症候群之傷害。
二、案經丙○○訴由嘉義市警察局第一分局報請台灣嘉義地方法院檢察署檢察官偵查
    起訴。
    理  由
一、訊據被告乙○○固坦承於右開時、地駕駛機車，與告訴人丙○○駕駛之機車碰撞
    發生車禍，告訴人因而受傷之事實，惟否認告訴人係受其撞擊致傷，辯稱：其所
    騎乘之機車係撞擊到當時已經倒地之丙○○機車，並未撞到丙○○之身體；惟查
    ：經查被告駕駛機車肇事之事實，業據告訴人指訴綦詳，而同時發生肇事之騎士
    甲○○亦迭於警訊時、偵查時、本院調查時多次供稱：係由其撞倒丙○○所騎乘
    之機車後，當其扶持丙○○之際，被告乙○○所騎機車才又自後撞擊丙○○身體
    成傷等語（參警訊卷第一頁背面、偵查卷第十頁背面、本院九十年四月二日調查
    筆錄）；又丙○○因受被告撞擊後，受有頭部外傷併腦震盪、創傷後癲癇症、腰
    椎狹窄症候群之傷害，亦有天主教聖馬爾定醫院診斷證明書一紙附卷可稽；按機
    車行駛時，駕駛人應注意車前狀況，隨時採取必要之安全措施，道路交通安全規
    則第九十四條第三項定有明文。被告騎乘機車自應注意上述道路交通安全規則規
    定，且依肇事當時，為夜間有照明，天候晴朗，路面無缺陷、無障礙物，視距良
    好，並無不能注意之情形，被告竟疏不注意以致肇事，致人受傷，被告有過失，
    已甚明顯。且本案經送請台灣省嘉雲南區車輛行車事故鑑定委員會，亦認：「第
    一階段：甲○○駕駛輕機車，超車不當，由後擦撞，為肇事原因；第二階段：乙○○駕駛重機車，未注意車前狀況，撞及已先行肇事之曾機車，為肇事原因」等
    情，有該委員會鑑定意見書在卷足憑。是被告過失行為與告訴人受有傷害之結果
    間，顯有相當因果關係，本件事證明確，被告犯行洵堪認定。
二、核被告所為，係犯刑法第二百八十四條第一項前段之過失傷害罪；爰審酌被告之
    生活狀況、智識程度、犯罪所生之損害，及犯罪後態度尚未與告訴人達成和解賠
    償損失等一切情狀，量處如主文所示之刑，並諭知易科罰金之折算標準。
據上論斷，應依刑事訴訟法第二百九十九條第一項前段，刑法第二百八十四條第一項
、第四十一條第一項，罰金罰鍰提高標準條例第一條前段、第二條，判決如主文。
本案經檢察官張長樹到庭執行職務。
中    華    民    國      九十        年      四      月      六      日
                                      臺灣嘉義地方法院刑事第一庭
                                          法  官  黃國益
右正本證明與原本無異。
如不服本判決，應於判決送達後十日內，向本院提出上訴狀（應附繕本）。
中    華    民    國      九十        年      四      月       六     日
                                          書記官  林秀惠
附錄本判決論罪之法條：
刑法第二百八十四條第一項
因過失傷害人者，處六月以下有期徒刑、拘役或五百元以下罰金。致重傷者，處一年
以下有期徒刑、拘役或五百元下罰金。


司法院資訊處製作；財團法人民間司法改革基金會備份。
